臺灣高等法院刑事判決　　　　　　　　93年度上訴字第3580號
上　訴　人
即　被　告　甲○○
　　　　　　　　　　號四樓（現另案在臺灣臺北監獄執行中）
上列上訴人因毒品危害防制條例案件，不服臺灣臺北地方法院93
年度訴字第1153號，中華民國93年11月30日第一審判決（起訴案
號：臺灣臺北地方法院檢察署93年度毒偵字第1343號），提起上
訴，本院判決如下：
    主  文
原判決撤銷。
甲○○施用第一級毒品，累犯，處有期徒刑拾月，扣案之第一級
毒品海洛因淨重零點柒伍公克沒收銷燬之，包裹上開海洛因之外
包裝袋貳個沒收。又施用第二級毒品，累犯，處有期徒刑壹年，
扣案之第二級毒品安非他命驗餘總淨重肆點肆肆公克沒收銷燬
之，包裹上開安非他命之外包裝袋陸拾陸個沒收。應執行有期徒
刑壹年捌月，扣案之上開第一級毒品海洛因、第二級毒品安非他
命沒收銷燬之；包裹上開海洛因、安非他命之外包裝袋均沒收。
    事  實
一、甲○○前因施用毒品案件，經臺灣士林地方法院以八十七年
    度毒聲字第二八二號裁定令入勒戒處所施以觀察、勒戒後，
    認無繼續施用毒品傾向，由臺灣士林地方法院檢察署檢察官
    於八十七年八月三日以八十七年度偵字第六七二０號為不起
    訴處分，又因施用毒品案件，經原審以八十九年度毒聲字第
    三八五號裁定令入勒戒處所施以觀察、勒戒後，認無繼續施
    用毒品傾向，由臺灣臺北地方法院檢察署檢察官於八十九年
    二月二十八日以八十九年度毒偵字第六九四號為不起訴處分
    ，復因施用第二級毒品安非他命案件，經臺灣板橋地方法院
    檢察署檢察官聲請裁定送強制戒治，並以八十九年度毒偵字
    第四０八三號提起公訴，經本院判處有期徒刑五月確定。又
    於八十九年二月間涉犯轉讓第二級毒品案件，經原審判處有
    期徒刑七月，上訴後撤回上訴而確定。上開二罪經本院裁定
    應執行有期徒刑十一月，於九十一年五月十七日縮刑期滿執
    行完畢，仍不知悔改。復於九十三年五月九日某時，在臺北
    市○○區○○街一六０巷二六弄一號四樓住處，分別施用第
    一級毒品海洛因（下稱海洛因）、第二級毒品安非他命（下
    稱安非他命），為警於同月十二日七時三十分許，在上址搜
    索查獲，並扣得以其所有之外包裝袋，分別包裹之海洛因二
    包（合計淨重０‧七五公克）及安非他命六十六包（總淨重
    三五‧二二公克，驗餘淨重三四‧四四公克）。
二、案經臺北市政府警察局萬華分局報告臺灣臺北地方法院檢察
    署檢察官偵查起訴。
    理    由
一、右開犯罪事實，業據上訴人即被告甲○○供承不諱，並有白
    色粉末二包及晶體物六十六包扣案可證，上開白色粉末二包
    經法務部調查局鑑定結果，含第一級毒品海洛因成分，合計
    淨重０‧七五公克（空包裝重０‧五九公克），有該局九十
    三年六月十六日調科壹字第零二０００六四四０號鑑定通知
    書可稽，晶體物六十六包經內政部警政署刑事警察局鑑驗結
    果，實際總淨重三五‧二二公克，取０‧七八公克供鑑驗用
    罄，總餘三四‧四四公克，編號一至六六經呈色試驗結果均
    呈甲基安非他命陽性反應，經抽樣編號1.2.3.等三包以氣象
    層析質譜分析，均檢出第二級毒品甲基安非他命成分，經抽
    樣編號1.以核磁共振分析，檢出第二級毒品甲基安非他命成
    分，亦有該局九十三年八月十二日刑鑑字第０九三０一一０
    三八三號鑑定通知書可徵。上訴人為警查獲後，於九十三年
    五月十二日十八時採尿送驗結果，呈安非他命類及鴉片類藥
    物（嗎啡）之陽性反應，有臺灣尖端先進生技醫藥股份有限
    公司濫用藥物檢驗報告可參。依此情狀，足認上訴人自白施
    用第一級、第二級毒品之犯罪情節與事實相符。
二、上訴人前因施用毒品案件，經臺灣士林地方法院以八十七年
    度毒聲字第二八二號裁定令入勒戒處所施以觀察、勒戒後，
    認無繼續施用毒品傾向，由臺灣士林地方法院檢察署檢察官
    以八十七年度偵字第六七二０號為不起訴處分，又因施用毒
    品案件，經原審以八十九年度毒聲字第三八五號裁定令入勒
    戒處所施以觀察、勒戒後，認無繼續施用毒品傾向，由臺灣
    臺北地方法院檢察署檢察官以八十九年度毒偵字第六九四號
    為不起訴處分等情，有各該不起訴處分書影本（九十三年度
    毒偵字第一三四三號偵卷第九七、九八頁）及本院被告全國
    前案紀錄表可憑。事證明確，上訴人犯行，可以認定。
三、核上訴人所為，係犯毒品危害防制條例第十條第一項之施用
    第一級毒品罪、同條第二項之施用第二級毒品罪。其施用前
    後持有之低度行為，各為施用之高度行為所吸收，不另論罪
    。所犯上開二罪，犯意各別，罪名不同，應分論併罰。上訴
    人前因施用第二級毒品案件，經本院判處有期徒刑五月確定
    ，又因轉讓毒品案件，經原審判處有期徒刑七月，上訴本院
    後撤回而確定，上開二罪經本院裁定應執行有期徒刑十一月
    ，於九十一年五月十七日縮刑期滿執行完畢，有本院被告全
    國前案紀錄表可徵，五年內再犯本件最重本刑有期徒刑以上
    之二罪，均為累犯，應依刑法第四十七條規定加重其刑。
四、原審據以論科，雖非無見。然查，原判決就包裹上開海洛因
    、安非他命之外包裝袋漏未宣告沒收，亦未說明不予沒收之
    理由，則有未洽。上訴意旨求為輕判，雖非可採，惟原判決
    既有可議，即屬無可維持，應予以撤銷改判。爰審酌上訴人
    前曾因施用毒品而觸法，經觀察、勒後仍未戒絕，顯見其自
    制力薄弱，且所施用者係足以導致精神障礙、性格異常，甚
    至造成生命危險之毒品，戕害一己之身體健康，更進而傷害
    社會秩序，惟犯後坦承犯行，態度尚稱良好等一切情狀，分
    別量處如主文第二項之主刑，並定其應執行刑為有期徒刑一
    年八月。扣案如主文第二項所示之海洛因、安非他命，係查
    獲之第一、二級毒品，不問屬於犯人與否，應依毒品危害防
    制條例第十八條第一項前段規定沒收銷燬之；至包裹上開海
    洛因、安非他命之外包裝袋二個、六十六個，並非不可與毒
    品分離，為各該毒品之外包裝，係用於包裹毒品，防止其裸
    露、潮溼，便於攜帶施用，乃供上訴人施用海洛因所用之物
    ，已據其供明，且自其身上查獲，當屬其所有無訛，均依刑
    法第三十八條第一項第二款規定宣告沒收。
據上論斷，應依刑事訴訟法第369 條第1 項前段、第364 條、第
299 條第1 項前段、毒品危害防制條例第10條第1 項、第2項 、
第18條第1 項前段、刑法第11條、第47條、第51條第5 款、第38
條第1項第2款，判決如主文。
本案經檢察鄭龍照到庭執行職務。
中　　華　　民　　國　　94　　年　　1 　　月　　28　　日
　　　　　　　　　刑事第二十一庭審判長法　官  溫耀源
　　　　　　　　　　　　　　　　　　  法　官  邱同印
　　　　　　　　　　　　　　　　　　  法　官  吳  燦
以上正本證明與原本無異。
第一級毒品部分如不服本判決，應於收受送達後十日內向本院提
出上訴書狀，其未敘述上訴之理由者並得於提起上訴後十日內向
本院補提理由書（均須按他造當事人之人數附繕本）。
其他不得上訴。
          　　　　　　　　　　　　　　書記官  陳靜姿
中　　華　　民　　國　　94　　年　　1 　　月　　28　　日
附錄：本案論罪科刑法條全文
毒品危害防制條例第10條
施用第一級毒品者，處六月以上五年以下有期徒刑。
施用第二級毒品者，處三年以下有期徒刑。
